臺灣臺中地方法院民事判決       
110年度中簡字第600號
原      告  葉家汎  
訴訟代理人  趙惠如律師
複  代理人  黃曉雯  
被      告  賴慧燕  
訴訟代理人  陳建勛律師
上列當事人間請求損害賠償事件，本院於民國110年10月13日言
詞辯論終結，判決如下：
      主       文
被告應給付原告新臺幣30萬元，及自民國110年1月14日起至清償
日止，按週年利率百分之5計算之利息。
原告其餘之訴駁回。
訴訟費用由被告負擔5分之3，餘由原告負擔。
本判決原告勝訴部分得假執行。如被告以新臺幣30萬元為原告預
供擔保，得免為假執行。 
    事實及理由
一、原告主張：
　㈠原告與訴外人柯昭賢於民國86年1月28日結婚，原告於108年
    農曆年間發現被告以手機通訊軟體LINE傳送下列訊息予柯昭
    賢：「你不下定決心、這樣感情很累」、「永遠和人共享，
    不是我要的」、「反正你就是只會陪伴他們，出去也趕著回
    去」、「你只陪他，怕他吵，生氣什麼不面對都是我自作多
    情，哼...該說分居也不說，說什麼」、「我真的好悲哀...
    連感情也要和人家共有」、「有婚姻不是當初就知道了嗎?
    怎麼你又會說這話出來說如果遇到暫時還無法處理，一般大
    家都會吵，選擇分居，不是也說好讓時間去處理不是嗎?你
    怎麼可以一直變?」、「不是說好在一起一輩子，給我一個
    家，不是說要面對，處理，暫時都不管了，你答應我你忘了
    」，甚於凌晨2點多時傳送下列訊息：「你現在連照個你睡
    那的照片都辦不到，證明你就是有問題，你在繼續騙我…」
    、「你現在連照片也沒法給我讓我安心你都做不到?你之前
    對我不是這樣子的，你變得差異好大…」、「一直以為你和
    別人不同，可是漸漸你變的竟然也是這樣的人，表裏不一，
    說的和做的完全不一樣了，開始欺騙我，一直在變我真的好
    難受，快受不了，為什麼你要這樣對待我，你忍心傷害一個
    那麼愛你的人，為什麼，為什麼???」，嗣經原告質詢柯昭
    賢，柯昭賢始坦承與被告發生婚外情並承諾與被告分手。然
    被告仍持續傳送下列訊息予柯昭賢：「婚姻已有名無實該如
    何訴請離婚」、「演藝圈小三上位變正宮」、「她是林瑞陽
    前妻，20歲放棄爆紅機會，遭張庭插足婚姻，自殺3次」之
    網路連結，並稱：「別人都可以這樣了，你什麼卻都不做…
    」，以催促柯昭賢與原告離婚，顯見被告仍持續與柯昭賢聯
    繫交往；此外，被告並傳送下列訊息予柯昭賢：「那媽說行
    車紀錄器可以看叫我要把他每天洗掉，或是出門的時候那一
    段行程是不是先把他拔」、「那個可以錄音我們在車上講什
    麼話」，則被告實明知柯昭賢為有配偶之人，乃因懼怕原告
    知情，方要求柯昭賢刪除與被告相關之行車紀錄器內容。
　㈡其後，原告於109年5月13日與柯昭賢簽署分居協議書，合意
    自109年11月13日起分居一年，柯昭賢並同意不得與被告接
    觸或聯絡，然柯昭賢仍持續開車出入被告位於門牌號碼臺中
    市○○區○○路000號3樓之6住所，並一同出遊、被告對柯昭賢
    甚有挽手之舉，顯見被告明知原告為有配偶之人，仍與柯昭
    賢繼續交往，業已破壞原告與柯昭賢夫妻共同之圓滿、安全
    及幸福，而侵害原告配偶權，爰依民法第184及195條之侵權
    行為法律關係提起本訴，請求被告賠償慰撫金新臺幣（下同
    ）50萬元，並聲明：被告應給付原告50萬元，及起訴狀繕本
    送達翌日起至清償日止，按週年利率百分之5計算之利息。
二、被告則抗辯：被告受柯昭賢之欺騙於本件感情糾紛實為受害
    者，且被告係因水電維修而結識柯昭賢，兩人碰面乃為討論
    工作及投資問題，與婚外情無關亦未同居，且原告與柯昭賢
    婚姻不睦並非被告所造成，況縱使鈞院認有侵害配偶權之情
    事，然本件感情紛擾業已多年，原告早於107年11月間即已
    知悉柯昭賢婚外情乙節，然遲至109年12月30日方提起本件
    訴訟，顯已罹於2年時效等語。並聲明：1.原告之訴駁回，2
    .願供擔保，請准宣告免予假執行。
三、得心證之理由
  ㈠原告主張其與柯昭賢於86 年1月28日結婚乙情，業經本院調
    取個人戶籍資料核閱數實，另被告與柯昭賢確有如原告主張
    之LINE對話紀錄之情，亦為兩造所不爭執，堪信原告所陳上
    情為真正，本院即採為判決之基礎。 
  ㈡原告主張被告自108 年農曆年起於柯昭賢與原告婚姻關係存
    續期間有不正當交往關係等語，則為被告所否認，並以上揭
    情詞置辯。查：
　1.被告與柯昭賢間LINE聯繫內容包含「永遠和人共享」、「不
    可能你那邊也要」、「該說分居也不說」、「連感情也要和
    人家共有」、「有婚姻不是當初就知道了嗎」等語，有對話
    內容附卷可參，與投資及工作事宜均無相涉，反涉及分居、
    感情、婚姻等情事，堪認被告與柯昭賢間確有超出友誼分際
    之交往，而有傳送希冀分居、專一內容之文字予柯昭賢之連
    結關係，佐以被告與柯昭賢一同外出，於尋常商店前行進中
    、無危急救護之必要仍挽手前行之事實，有照片附卷可參（
    本院卷第73頁），益徵被告與柯昭賢2人間並非僅止於工作
    聯繫，而有實質交往之情感連結。依此，被告辯稱：與柯昭
    賢無婚外情、僅工作聯繫等語，並非可採。 
　2.按「因故意或過失，不法侵害他人之權利者，負損害賠償責
    任。故意以背於善良風俗之方法，加損害於他人者亦同」，
    民法第184 條第1 項定有明文。次按不法侵害他人基於父、
    母、子、女或配偶關係之身份法益而情節重大者，被害人雖
    非財產上之損害，亦得請求賠償相當之金額，此觀民法第19
    5 條第3 項準用同條第1 項前段規定自明。又婚姻乃男女雙
    方以終身共同生活為目的而締結之身份契約，夫妻之一方對
    於婚姻關係之完整享有人格利益，故於婚姻關係中，當事人
    間互負有貞操、互守誠信及維持圓滿之權利與義務，此種利
    益即民法第195 條第3 項所稱之「基於配偶關係之身份法益
    」。是侵害配偶關係所生身份法益之行為，並不以通姦行為
    為限，倘夫妻任一方與他人間存有逾越朋友交遊等一般社交
    行為之不正常往來，其行為已逾社會一般通念所能容忍之範
    圍，已達破壞婚姻共同生活之圓滿安全及幸福之程度，即足
    當之。本件被告與柯昭賢間並非單純工作及投資往來，而有
    超越友誼份際之情感連結與交流，業經本院認定如前，被告
    與柯昭賢之交往業已逾越社交份際而為配偶所無法容忍，自
    已侵害原告之配偶權（基於配偶關係之身份法益）甚明。
  3.被告舉固原告之弟葉家欣與柯昭賢之對話紀錄為據，抗辯原
    告於107年11月即知悉被告與柯昭賢婚外情之情事而認本件
    提告時已罹於時效等語。然觀之前開簡訊內容，乃促請柯昭
    賢念及夫妻情誼及家庭和樂及守護原告之冀盼，然並未指涉
    婚外情之對象為何人，有該聯繫內容附卷可參（本院卷第11
    1至113頁），實難遽認原告已能特定被告與柯昭賢有婚外情
    之事實，此外，被告就此部分並未再舉證以佐其說，依此，
    其所為之時效抗辯，仍難認可採。
　4.依此，原告主張被告侵害其配偶權而依上開規定請求被告賠
    償非財產上之損害，即屬有據。
　㈢再按慰撫金之賠償，須以人格權遭遇侵害，使精神上受有痛
    苦為必要，其核給之標準固與財產上損害之計算不同，然仍
    需須斟酌實際加害情形、加害行為所造成之影響、兩造之身
    分地位、資力及其他各種情形核定相當之數額（最高法院47
    年台上字第1221號、51年台上字第223 號民事裁判要旨參照
    ）。亦即非財產上損害賠償，應以實際加害之情形、加害之
    程度、被害人所受精神上痛苦之程度、賠償權利人之身分、
    地位、經濟能力綜合判斷之。查原告為專科畢業，經營餐館
    ，名下有房屋1棟及土地2筆，另被告為高工畢業，從事服務
    業，每月收入3至4萬元，名下無不動產等情，業據兩造分別
    陳明在卷，並有本院依職權查詢兩造之稅務電子閘門財產所
    得調件明細表在卷可佐。因之，本院斟酌兩造之身分地位、
    教育程度、經濟能力、被告加害情形及原告精神所受痛苦之
    程度，認原告請求被告賠償50萬元之慰撫金，尚嫌過高，應
    核減為30萬元，始為允當。
　㈣末按給付有確定期限者，債務人自期限屆滿時起，負遲延責
    任。給付無確定期限者，債務人於債權人得請求給付時，經
    其催告而未為給付，自受催告時起，負遲延責任。其經債權
    人起訴而送達訴狀，或依督促程序送達支付命令，或為其他
    相類之行為者，與催告有同一之效力，民法第229 條第1 項
    、第2 項定有明文。又遲延之債務，以支付金錢為標的者，
    債權人得請求依法定利率計算之遲延利息。但約定利率較高
    者，仍從其約定利率；應付利息之債務，其利率未經約定，
    亦無法律可據者，週年利率為百分之5 ，民法第233 條第1 
    項、第203 條亦有明定。本件原告對被告之侵權行為債權，
    核屬無確定期限之給付，既經原告起訴，而起訴狀繕本於11
    0 年1 月13 日送達被告，有送達證書附卷可憑（本院卷第7
    7頁），被告迄未給付，當負遲延責任。是原告請求自起訴
    狀繕本送達被告翌日即110 年1 月14 日起至清償日止，按
    週年利率百分之5 計算之法定遲延利息，核無不合，應予准
    許。
四、綜上所述，原告依據侵權行為之法律關係，請求被告賠償30
    萬元，及110 年1 月 14日起至清償日止，按週年利率百分
    之5 計算之利息，為有理由，應予准許；逾此範圍之請求，
    則非有據，應予駁回。
五、本件係就民事訴訟法第427 條第1 項訴訟適用簡易程序所為
    被告部分敗訴之判決，爰就原告勝訴部分依職權宣告假執行
    。被告陳明願供擔保請准宣告免為假執行（本院卷第117頁
    ），核無不合，爰酌定擔保金額如上。
六、本件事證已臻明確，兩造其餘攻擊防禦方法及舉證，核於判
　　決結果不生影響，爰不一一論斷，附此敘明。
七、訴訟費用負擔之依據：民事訴訟法第79條。 　
中　　華　　民　　國　　110 　年　　10　　月　　28　　日
                  臺灣臺中地方法院臺中簡易庭
                                  法  官  陳航代
以上為正本，係照原本作成。
如不服本判決，應於送達後20日內，向本院提出上訴狀並表明上
訴理由，如於本判決宣示後送達前提起上訴者，應於判決送達後
20日內補提上訴理由書（須附繕本）。如委任律師提起上訴者，
應一併繳納上訴審裁判費。 
中　　華　　民　　國　　110 　年　　11　　月　　1 　　日
                              書記官  廖鳳美